【裁判字號】    92,訴,2763
【裁判日期】    921225
【裁判案由】    毒品危害防制條例
【裁判全文】
臺灣高雄地方法院刑事判決                        九十二年度訴字第二七六三號
    公  訴  人  臺灣高雄地方法院檢察署檢察官
    被      告  甲○○
右列被告因違反毒品危害防制條例案件，經檢察官提起公訴（九十二年度毒偵字第四
六二二號）暨移
就被訴事實為有罪之陳述，本院聽取當事人之意見後，裁定改以簡式審判程序審理，
本院判決如左：
    主  文
甲○○連續施用第一級毒品，累犯，處有期徒刑壹年貳月，扣案之第一級毒品海洛因
拾貳包（驗後淨重合計拾參點柒陸公克，包裝重合計參點參肆公克）沒收銷燬之，注
射針筒貳支、夾鏈袋陸拾玖只沒收之；又連續施用第二級毒品，累犯，處有期徒刑陸
月，扣案之第二級毒品安非他命參包（驗前毛重零點參陸公克，驗後毛重零點參伍公
克）沒收銷燬之。應執行有期徒刑壹年陸月，第一級毒品海洛因拾貳包（驗後淨重合
計拾參點柒陸公克，包裝重合計參點參肆公克）、第二級安非他命參包（驗前毛重合
計零點參陸公克，驗後毛重合計零點參伍公克）均沒收銷燬之，注射針筒貳支、夾鏈
袋陸拾玖只沒收之。
    事  實
一、甲○○於民國八十七年間因施用毒品案件，經台灣高雄地方法院以八十七年度訴
    字第八七七號裁定送觀察勒戒，經評定認有繼續施用毒品之傾向，再裁定令入戒
    治處所強制戒治，嗣因強制戒治期滿，由台灣高雄地方法院於八十八年七月三十
    日以八十七年度訴字第八七七號判決諭知免刑確定。復於八十九年間又因施用毒
    品案件，經台灣高雄地方法院檢察署聲請簡易判決處刑，台灣高雄地方法院以八
    十九年度訴字第一八六五號判處應執行有期徒刑八月確定，並於九十年九月四日
    執行完畢。詎甲○○明知海洛因及安非他命業經公告列為毒品危害防制條例第二
    條第二項第一款、第二款之第一、二級毒品，均不得非法持有、施用，竟猶不知
    戒絕悔改，仍基於施用第一級毒品海洛因之概括犯意，自九十二年七月二十三日
    下午下午四時二十五分許回溯二十六小時內之某時起至同年九月十四日下午十一
    時許回溯二十六小時內之某時止，連續在高雄縣大寮鄉○○村○○路二巷二二號
    住處施用第一級毒品多次，而分別於九十二年七月二十三日下午四時二十五分許
    、同年九月十四日下午十一時許，分別在高雄縣大寮鄉○○村○○路二巷二二號
    住處及高雄縣大寮鄉復興村復興活動中心廣場為警查獲，並扣得第一級毒品海洛
    因十二包（驗後淨重合計十三點七六公克，包裝重合計三點三四公克）及預備供
    施用毒品之注射針筒二支、夾鏈袋六十九只；又另行起意，基於施用第二級毒品
    安非他命之概括犯意，分別於九十二年七月二十三日下午四時二十五分許回溯九
    十六小時內之某時、同年九月十四日下午十一時許回溯九十六小時內之某時，以
    將安非他命置於吸食器內用燈炮燒烤加熱，使安非他命晶體汽化成煙霧予以施用
    之方式，連續在高雄縣大寮鄉○○村○○路二巷二二號住處施用第二級毒品二次
    ，而分別於九十二年七月二十三日下午四時二十五分許、同年九月十四日下午十
    一時許，分別在高雄縣大寮鄉○○村○○路二巷二二號住處及高雄縣大寮鄉復興
    村復興活動中心廣場為警查獲，並扣得第二級毒品安非他命三包（驗前毛重合計
    零點三六公克，驗後毛重合計零點三五公克）。
二、案經高雄縣警察局林園分局移送臺灣高雄地方法院檢察署檢察官偵查起訴暨移送
    併案審理。
    理  由
壹、程序部分：
一、本件被告甲○○所犯係死刑、無期徒刑、最輕本刑為三年以上有期徒刑以外之罪
    ，其於準備程序中就被訴事實為有罪之陳述，經法官告知簡式審判程序之旨，並
    聽取公訴人、被告之意見後，本院認為適宜獨任進行簡式審判程序，故本件適用
    簡式審判程序審理，合先敘明。
貳、實體部分：
一、右揭犯罪事實，業據被告甲○○於本院審理中坦承不諱（參見本院審理卷第三十
    六頁），被告於九十二年七月二十三日、同年九月十四日為警查獲時所採取之尿
    液經送檢驗結果，均呈嗎啡及安非他命陽性反應，此分別有高雄縣政府衛生局九
    十二年七月三十一日九二煙檢字第一三八四號及同年九月三十日九二煙檢字第一
    七四六號煙毒尿液檢驗成績單各一紙附卷可稽（參見偵查卷第七頁及二十一頁）
    。又扣案之疑似海洛因之白色粉末十二包，經送請法務部調查局鑑定結果，確係
    第一級毒品海洛因（驗後淨重合計十三點六七公克‧包裝重三點三四公克），有
    該局九十二年八月二十二日及同年十月二十二日調科壹字第二二００一五七七八
    號、第000000000號鑑定通知書各一紙附卷可按（參見偵查卷第五頁及
    八頁），另疑似安非他命之晶體經送高雄醫學大學附設中和紀念醫院檢驗結果，
    確係第二級毒品安非他命（驗前毛重合計零點三六公克，驗後毛重合計零點三五
    公克），亦有高雄醫學大學附設中和紀念醫院檢驗報告一紙附卷可稽（參見偵查
    卷第二十五頁）。按「海洛因經注射入人體後，約百分之八十於二十四小時內自
    尿中排出，一般而言，尿液中能否驗出嗎啡陽性反應與其投與量、投與途徑、採
    尿時間、個人體質及檢驗方法之靈敏度有關，國外曾有文獻報導注射六毫克之海
    洛因鹽酸鹽，其代謝物嗎啡之平均可檢出時限約為二十六小時」，而「甲基安非
    他命經口服投與後約百分之七十於二十四小時內自尿液中排出，約百分之九十於
    九十六小時內自尿液中排出，甲基安非他命之檢出與其投與方式、投與量、個人
    體質、採尿時間及檢測儀器之精密度等諸多因素有關，因此僅憑尿液中呈安非他
    命陽性反應，並無法確實推算吸食時間距採集時間之長短，惟依上述資料推斷，
    其最長可能不會超過四日」，此有行政院衛生署藥物食品檢驗局（八一）藥檢壹
    字第八一一四八八五、００一一五六號函示明確。是依上開說明，佐以被告前揭
    尿液檢驗報告，被告於九十二年七月二十三日下午四時二十五分許及同九月十四
    日下午十一時許採尿起往前回溯二十六小時、九十六小時內之某時，分別施用海
    洛因、安非他命之犯行，已堪認定（公訴人認定被告施用毒品之時點為九十二年
    七月二十三日回溯二十四小時內之某時，與上開函示所認定施用毒品在其尿液中
    可能驗出毒品陽性反應之時間有異，自有違誤），被告上開自白與事實相符，堪
    信為真實。
二、被告甲○○於八十七年間因施用毒品案件，經台灣高雄地方法院以八十七年度訴
    字第八七七號裁定送觀察勒戒，經評定認有繼續施用毒品之傾向，再裁定令入戒
    治處所強制戒治，嗣因強制戒治期滿，由台灣高雄地方法院於八十八年七月三十
    日以八十七年度訴字第八七七號判決諭知免刑確定。復於八十九年間又因施用毒
    品案件，經台灣高雄地方法院檢察署聲請簡易判決處刑，台灣高雄地方法院以八
    十九年度訴字第一八六五號判處應執行有期徒刑八月確定，並於九十年九月四日
    執行完畢等事實，有本院被告院內索引卡紀錄表、臺灣高等法院被告全國前案紀
    錄表、臺灣高雄地方法院檢察署刑案資料查註紀錄表各一份在卷可稽，被告五年
    內三犯施用第一、二級毒品犯行，事證明確，應依法予以論罪科刑。
三、核被告所為，係犯毒品危害防制條例第十條第一項施用第一級毒品罪及同條第二
    項施用第二級毒品罪。又被告各別先後多次施用第一級毒品海洛因、第二級毒品
    安非他命之行為，均時間緊接，且反覆為之，所犯又各係同一罪名之罪，顯均係
    基於概括犯意為之，均應依連續犯規定論以一罪，並均加重其刑。至被告多次持
    有第一級、第二級毒品犯行，亦係各基於概括之犯意反覆為之，本亦均應以連續
    持有論，惟其持有後進而施用，其持有之低度行為均應被施用之高度行為所吸收
    ，故均不另論其持有毒品罪。公訴人雖僅就被告九十二年七月二十三日下午四時
    二十五分許回溯二十六小時及九十六小時內之某時施用第一、二級毒品之犯行起
    訴，惟檢察官移送併案審理部分（九十二年度毒偵字第一八八八七號），與起訴
    部分之施用第一級、第二級毒品之犯罪事實，分別有連續犯之裁判上一罪之關係
    ，已如前述，為起訴效力所及，本院自得一併審究。再者被告所犯施用第一級毒
    品及施用第二級毒品罪二罪之間，犯意各別，行為互殊，應予分論併罰。末查，
    被告曾於八十九年間因違反毒品危害防制條例案件，經台灣高雄地方法院以八十
    九年度訴字第一八六五號判處應執行有期徒刑有期徒刑八月，並於九十年九月四
    日執行完畢之事實，有臺灣高等法院被告全國前案紀錄表及臺灣高雄地方法院檢
    察署刑案資料查註紀錄表各一份在卷可稽，其於刑之執行完畢，五年以內再犯本
    件有期徒刑以上之罪，為累犯，依刑法第四十七條規定各遞加重其刑。審酌被告
    於毒品危害防制條例施行後復因施用毒品，經勒戒、觀察及強制戒治後，仍未戒
    絕毒品，再犯相同之罪，顯見其無戒毒悔改之意，有再入監矯治必要，並念其施
    用毒品乃自戕一己之身體健康，犯後坦承部分犯行，態度尚佳等一切情狀，分別
    量處如主文所示之刑，並定其應執行之刑。扣案之疑似海洛因粉末十二包（驗後
    淨重合計十三點七六公克，包裝重合計三點三四公克）、疑以安非他命晶體三包
    （驗前毛重合計零點三六公克，驗後毛重合計零點三五公克），經送驗結果確係
    屬第一、二級毒品，已如前述，應依毒品危害防制條例第十八條第一項前段宣告
    沒收銷燬之。另扣案之注射針筒二支、夾鏈袋六十九只，為被告所有且預備供施
    用毒品之用，業據被告所自承（參見本院審理卷第三十八頁），爰依刑法第三十
    八條第一項第二款沒收之。又鑑驗所耗損之毒品，既已費失，自無庸宣告沒收銷
    燬，併此敘明。
據上論斷，應依刑事訴訟法第二百七十三條之一第一項、第二百九十九條第一項前段
，毒品危害防制條例第十條第一項、第二項、第十八條第一項前段，刑法第十一條、
第五十六條、第四十七條、第三十八條第一項第二款、第五十一條第五款，判決如主
文。
本案經檢察官乙○○到庭執行職務。
中      華      民      國      九十二      年    十二   月    二十五   日
                                  臺灣高雄地方法院刑事庭
                                      法  官    廖建瑜
右正本證明與原本無異。
如不服本判決，應於判決送達後十日內，向本院提出上訴狀。
                                      書記官    王翌翔
中      華      民      國      九十二      年    十二   月    二十五   日
毒品危害防制條例第十條
施用第一級毒品者，處六月以上五年以下有期徒刑。
施用第二級毒品者，處三年以下有期徒刑。
毒品危害防制條例第十八條
查獲之第一、二級毒品及專供製造或施用第一、二級毒品之器具，不問屬
於犯人與否，均沒收銷燬之；查獲之第三、四級毒品及製造或施用毒品之
器具，無正當理由而擅自持有者，均沒入銷燬之。但合於醫藥、研究或訓
練之用者，得不予銷燬。
前項合於醫藥、研究或訓練用毒品或器具之管理辦法，由法務部會同行政
院衛生署定之。


司法院資訊處製作；財團法人民間司法改革基金會備份。
